---
title: "Apêndice 2"
description: | 
  Modelos populacionais matriciais aplicados à ecologia:
  Uma introdução à teoria e a prática - Versão preliminar
date: "`r Sys.Date()`"
author:
  - name: "Gabriel S. Santos"
    url: https://ecosantos.netlify.app/
    affiliation: Universidade do Estado do Rio de Janeiro
    email_url: ssantos.gabriel@gmail.com
#  - name: "Rich Iannone"
#    url: https://github.com/rich-iannone
#    affiliation: RStudio
#    affiliation_url: https://www.rstudio.com
output: radix::radix_article
---

```{r setup, include=FALSE}
knitr::opts_chunk$set(echo = TRUE)
```


O que você está vendo aqui é a versão preliminar do artigo "Modelos populacionais matriciais aplicados à ecologia: Uma introdução à teoria e a prática". Clique em [Artigo](https://github.com/Ecosantos/MPM_Gentil/blob/main/Manuscrito.pdf) ou [Apêndice 1](https://github.com/Ecosantos/MPM_Gentil/blob/main/Ap%C3%AAndice%201.pdf) para acessar cada um dos respectivos documentos ou vá no meu repositório do Github [aqui](https://github.com/Ecosantos/MPM_Gentil)



### Configurações iniciais
Vamos começar limpando todos os dados que porventura estejam no R.
Se algo muito ruim estiver acontencendo no seu R você pode sempre voltar nessa função para limpar seja lá qual erro você tiver cometido.
O problema aqui é que esse comando vai limpar tudo que você fez até o momento. Seja prudente!

```{r}
rm(list=ls())
```

#### Instalar os pacotes necessáros

```{r eval=FALSE, include=TRUE}
install.packages("diagram")
install.packages("popbio")
install.packages("cowplot")
install.packages("tidyverse")
install.packages("ggrepel")
install.packages("popdemo")
install.packages("Hmisc")
```
```{r message=FALSE, warning=FALSE, cache=FALSE}
library(diagram)
library(popbio)
library(cowplot)
library(tidyverse)
library(ggrepel)
library(popdemo)
library(Hmisc)

```

```{r echo=FALSE}
write_matex <- function(x) {
  begin <- "$$\\begin{bmatrix}"
  end <- "\\end{bmatrix}$$"
  X <-
    apply(x, 1, function(x) {
      paste(
        paste(x, collapse = "&"),
        "\\\\"
      )
    })
  writeLines(c(begin, X, end))
}
```

#### Instalando os bancos de dados COMADRE e COMPADRE
clique [aqui](https://compadre-db.org/Data/Comadre#) para ir para o site do COMPADRE e COMADRE

```{r message=FALSE, warning=FALSE, include=FALSE}
load( "COMADRE_v.4.26.4.0.RData" )
load( "COMPADRE_v.6.26.3.0.RData" )
```

```{r eval=FALSE, include=TRUE}
#É mais fácil se você escolher a pasta onde o arquivo está usando a função setwd
setwd(choose.dir())

#Depois basta carregar o arquivo 
load( "COMADRE_v.4.26.4.0.RData" )

#OU use load(file.choose()) caso você tenha algum problema para encontrar o arquivo no seu computador
```

### MPM
#### Escolhendo uma matrix
Para facilitar a nossa vida, vamos buscar no banco de dados do COMADRE o estudo referente a espécie que temos utilizado como modelo até o momento: uma população de Lontra canadensis estudada por Gorman *et al*. 2007.

```{r echo=TRUE,  results='hide'}
comadre$metadata%>%
filter(SpeciesAccepted == "Lontra canadensis")%>%
  select("SpeciesAccepted","Genus","Authors","Journal","DOI.ISBN")
```

```{r echo=FALSE}
knitr::kable(comadre$metadata%>%
filter(SpeciesAccepted == "Lontra canadensis")%>%
  select("SpeciesAccepted","Genus","Authors","Journal","DOI_ISBN"))
```
A matrix que temos interesse está na linha 1165 dos metadados do COMADRE.
Então é essa a identidade da matriz que temos interesse.
Vamos armazenar a identidade dessa matriz em um vetor:

```{r}
ID<-1165
```

Agora que sabemos a identidade dessa matriz podemos chamá-la a qualquer momento.
Repare que na verdade temos quatro matrizes diferente = **matA**,**matF**,**matU** e **matC**. 

```{r}
comadre$mat[ID]
```


A Matriz A, que é a matriz de interesse aqui, na verdade é o resultado das taxas vitais em cada classe etária (sobrevivência e fecundidade) e que podem ser  representadas cada uma como uma matriz separada.É exatamente isso que temos nos bancos de dados COMADRE e COMPADRE. Lá as matrizes são diferenciadas em matriz de fecundidade (matF), matriz de sobrevivência (matU) e matriz de de clonalidade (matC). 

$$A = U + F + C$$
Vamos salvar nossa matriz A apenas.

```{r}
A<-comadre$mat[[ID]]$matA

#E vamos também adicionar o nome de cada estágio do nosso MPM
name <- c("1 ano","2 Anos",">2 Anos")
rownames(A)<-colnames(A)<-name

A

#Tenha em mente que aqui estamos adaptando o MPM existente em Gorman et al. 2008.
#Apesar disso os nomes originais de cada classe etária pode ser adquirodo através do seguinte comando:
#colnames(A)<-do.call(rbind,strsplit(comadre$matrixClass[[ID]]$MatrixClassAuthor, "\\("))[,1]
```

#### Representação gráfica do nosso MPM

\begin{array}{cc} &
\begin{array}{ccc} 1 ano & 2 anos & >2 anos
\end{array}
\\
\begin{array}{ccc}
 \\   
A=  \\
 
\end{array}
&
\left(
\begin{array}{ccc}
0 & f_{2}*p_{0} & f_{3}*p_{0}\\ S_{1,2} & 0 & 0\\ 0 & S_{2,3} & S_{3,3}
\end{array}
\right)
\end{array}


```{r}
Numgenerations <- dim(comadre$mat[[ID]]$matA)[1]
DiffMat <- matrix(data = 0, nrow = Numgenerations, ncol = Numgenerations)
AA <- as.data.frame(DiffMat)
#REP
 AA[[1,2]] <- "f[list(2)]*p0"
 AA[[1,3]] <- "f[list(3)]*p0"
 #
 AA[[2,1]] <- "s[list(1,2)]"
 AA[[3,2]] <- "s[list(2,3)]"
 AA[[3,3]] <- "s[list(3,3)]"
 # 
 
diagram::plotmat(A = AA, pos=3, curve = 0.4, name = name, lwd = 2,
 arr.len = 0.2, arr.width = 0.2, my = .1,
 box.size = 0.07, arr.type = "triangle", dtext = .3,cex.txt=1,
 main = NULL)


```
Podemos também adicionar os valores da matriz

```{r}
diagram::plotmat(A = A, pos=3, curve = 0.4, name = name, lwd = 2,
 arr.len = 0.2, arr.width = 0.2, my = .1,
 box.size = 0.07, arr.type = "triangle", dtext = .3,cex.txt=1,
 main = NULL)
```

### Usos do MPM
#### Projetando a população no tempo

Vamos primeiro criar uma condição inicial para a nossa população configurando a quantidade de organismos em cada classe etária

```{r echo=FALSE}
set.seed(Sys.time())
```
```{r}
#N0=round(stable.stage(A)*(100+round(rnorm(3,70,50),0)),0)
N0=round(10*abs(rnorm(3,1,10)),0)
```
```{r echo=FALSE}
knitr::kable(row.names = F, full_width = F,
data.frame(Classes=c("1 ano","2 anos",">2 anos"),
N0=N0))

```

Projeta a população do tempo *t* para o tempo *t+1*

```{r}
N1= A%*%N0
```

relembre que isso é uma simplificação então tudo bem ter 0,5 individuos!
Para deixarmos o processo mais realista cabe a nós arrendondarmos os valores quando for pertinente! Para isso utilizandos a função "round

```{r include=TRUE,  results='hide'}
round(N1,0)
```

```{r echo=FALSE}
knitr::kable(row.names = F, full_width = F,
data.frame(Classes=c("1 ano","2 anos",">2 anos"),
N0=N0,N1=round(N1,0)))
```
E podemos projetar mais uma vez

```{r include=TRUE,  results='hide'}
N2= A%*%N1
round(N2)
```
```{r echo=FALSE}
knitr::kable(row.names = F, full_width = F,
data.frame(Classes=c("1 ano","2 anos",">2 anos"),
N0=N0,N1=round(N1,0),N2=round(N2,0)))
```
Também podemos projetar o tamanho populacional quantas vezes quizermos utilizando o pacote *popbio*

```{r}
futuro<-pop.projection(A,N0, 16)
plot(futuro$pop.sizes,type="l",
     xlab="Anos projetados",
     ylab="Tamanho populacional")
```

```{r echo=FALSE}
proje<-data.frame(round(futuro$stage.vectors,0))
colnames(proje)<-paste("N", rep(0:15, each = 1), sep = "")
Classes=c("1 ano","2 anos",">2 anos")
data.frame=c(Classes,proje)
knitr::kable(cbind(Classes,proje))
#knitr::kable(row.names = F, full_width = F,
#round(futuro$stage.vectors,0)


#data.frame(round(futuro$stage.vectors,0),Classes=c("1 ano","2 anos",">2 anos"))
```
O gráfico e a tabela acima são excelentes exemplos para discutirmos a idéia de estrutura etária estável. Isso porque tanto o crescimento do gráfico começa a estabilizar a partir do 5-6 ano assim como a proporção de indivíduos em cada classe etária passa a sofrer quase nenhuma mudança.Podemos utilizar a função `stable.stage()` se quisermos verificar a proporção de individíduos em cada classe etária e plotar essa proporção ao longo do tempo usando `stage.vector.plot()`


```{r}
stable.stage(A)
```

```{r echo=FALSE}
estavel<-data.frame(stable.stage(A))
colnames(estavel)<-"Estrutura estável"
knitr::kable(cbind(Classes,round(cbind((proje/colSums(proje))[,-c(3,8:13)],estavel),2)))
```

Também podemos avaliar o crescimento populacional de forma bastante objetiva aqui.

```{r results='hide'}
lambda(A)
```
$$\lambda  = 1.01$$

Uma vez que o $\lambda >1$ podemos concluir que a população está crescendo apesar de que numa velocidade bastante baixa.

As mesmas operações feitas por meio de uma única linha de comando podem ser feitas de forma detalhada passo a passo caso haja interesse de se aprofundar nos processos matemáticos explicados no apêndice 1 desse artigo.

```{r}
#ou utilizando as fórmulas matriciais
ev <- eigen(A)                      #Calcula os autovalores e autovetores associados a cada autovalor
lmax <- which.max(Re(ev$values))    #Identifica o autovalor dominante (maior valor)


#Retorna o valor de lambda
print("Lambda")
round(ev$values[lmax],3)

W <- ev$vectors                     #separa os autovetores dos autovalores
w <- abs(Re(W[, lmax]))             #extrai o autovetor associado ao autovalor dominante
print("Estrutura etária estável")
round(w/sum(w),2)
                            #Uma vez extraido o autovetor precisamos reescalona-lo para que ele represente de fato a proporção de indivíduos em cada classe etária

```
```{r, figures-side, fig.show="hold", out.width="50%"}
par(mrow=c(1,2))
stage.vector.plot(futuro$stage.vectors,proportions = FALSE, col=2:4,main="Valores absolutos",xlab="Anos projetados",ylab="Número de indivíduos")
stage.vector.plot(futuro$stage.vectors,proportions = TRUE, col=2:4,main="Proporção",xlab="Anos projetados",ylab="Número de indivíduos")
```

Vamos sobrepor a projeção populacional utilizando a estrutura etária estável contra a projeção do crescimento populacional observada. A idéia aqui é relembrar como chegamos no conceito de autovalor e autovetor apresentado na equação 3 e 4 do apêndice 1.

$A*w = \lambda * w$ ou $(A-\lambda I)*w = 0$


```{r}
#Vamos utilizar a quantidade de indivíduos projetadas até o 15º ano. 
#Aqui temos certeza que a população já alcançaou a estrutura etária estável!
futuro$stage.vectors[,15]

#Vamos criar um objeto para armazenar a projeção dessa população para os próximos 100 anos
trajetoria.observada<-pop.projection(A,futuro$stage.vectors[,15],100)$stage.vectors


#E por fim vamos criar um objeto para armazenar a projeção dessa populaçao utilizando apenas o conceito matemático do autovalor dominante e autovetor.
#Aqui é importante ter em mente que a estrutura etária soma 1 então precisamos colocar essa estrutura etária numa escala semelhante.
#Isso foi feito multiplicando a estrutura etária pelo número de indivíduos totais projetados até o ano 15 com o comando abaixo:
#"stable.stage(A)*sum(futuro$stage.vectors[,15]),100)$stage.vectors"

trajetoria.autovalor.estruturaestavel<-pop.projection(lambda(A),
      stable.stage(A)*sum(futuro$stage.vectors[,15]),100)$stage.vectors


par(mfrow=c(1,2))
stage.vector.plot(trajetoria.observada,proportions = FALSE, col=2:4,
      xlab="Anos projetados",ylab="Número de indivíduos")
title(expression(""~A~"* x"))

stage.vector.plot(trajetoria.observada,proportions = FALSE, col=2:4,
      xlab="Anos projetados",ylab="Número de indivíduos")
title(expression(""~lambda~"* w"))

#Você pode simplesmente remover o termo #"*sum(futuro$stage.vectors[,15]),100)$stage.vectors".
#Você vai ver que a trajetória continua exatamente a mesma 
#apesar dos eixos y estarem em escalas diferentes.
```

### Outras aplicações do MPM
##### Por fim, vamos demonstar alguns comandos representados na tabela 1 do apêndice 1. 

você pode buscar muito mais aplicações utilizando a função help do pacote popbio.Lá é possivel consultar várias aplicações demonstradas nos livros Caswell (2001) e Morris e Doak (2002).

```{r eval=FALSE, include=TRUE}
help(popbio)
```

#### R0
```{r}
net.reproductive.rate(A)
```
#### Generation time
```{r}
generation.time(A)
```
#### Damping ratio
```{r}
damping.ratio(A)
```

#### Sensitivitidade e elasticidade 
##### Opção 1: por derivada parcial
###### Sensitividade
```{r include=TRUE,  results='hide'}
sens(A)
```
\begin{array}{cc} &
\begin{array}{ccc} 1 ano & 2 anos & >2 anos
\end{array}
\\
\begin{array}{ccc}
 \\   
S=  \\
 
\end{array}
&
\left(
\begin{array}{ccc}
0 & 0.10 & 0.25\\ 0.3 & 0 & 0\\ 0 & 0.27 & 0.65
\end{array}
\right)
\end{array}

##### Elasticidade
```{r include=TRUE,  results='hide'}
elasticity(A)
```


\begin{array}{cc} &
\begin{array}{ccc} 1 ano & 2 anos & >2 anos
\end{array}
\\
\begin{array}{ccc}
 \\   
E=  \\
 \end{array}
&
\left(
\begin{array}{ccc}
0 & 0.02 & 0.16\\ 0.18 & 0 & 0\\ 0 & 0.16 & 0.49
\end{array}
\right)
\end{array}



```{r eval=FALSE, include=FALSE, result="hide", results='asis'}
write_matex(A)
write_matex(round(sens(A),2))
write_matex(round(elasticity(A),2))
```



##### Opção 2: Por iteração

```{r}
#Criamos um vetor com as perturbações que iremos aplicar nos elementos da matriz
perturb<-seq(0.01,.99,0.01)

#Criamos também algumas matrizes onde iremos armazenar as mudanças feitas
new.mx<-SensOfLambda<-matrix(NA,nrow=dim(A)[1]^2,ncol=length(perturb))
```

```{r}
for (i in 1:dim(A)[1]^2){
	for(j in 1:length(perturb)){
A2<-A
if (A[[i]]==0) {
NULL
} else {
A2[[i]]<-perturb[j]
 new.mx[[i]]<-A2[[i]]
 SensOfLambda[i,j]<-lambda(A2)}
#print(j)
}
#print(i)
}

colnames(SensOfLambda)<-perturb
rownames(SensOfLambda)<-paste(c("s11","s21","s31","F12","s22","s32", "F13", "F23", "s33"))
```


Pronto, agora podemos demonstrar gráficamente essas mudanças

```{r include=TRUE,  results='hide'}
SensOfLambda
```

```{r}
#Primeiro precisamos construir uma tabela para armazenar todas as informações em um único ambiente
as.data.frame(              #Transforma o contjunto de dados em uma tabela
  cbind(                    #Concatena (junta) as seguintes tabelas: 
    SensOfLambda,           #SensOfLambda = aqui foi armazenada o resultado de lambda calculado para cada observação
    Observado=as.vector(A)))%>%   #as.vector(A) serve para extrair os valores observados em cada elemento da matriz que será importante para marcar os valores observados em cada um dos gráficos que serão gerados abaixo
tibble::rownames_to_column(var = "Elementos")%>%
pivot_longer(!c(Elementos,Observado),names_to = "Perturbação", values_to = "Lambda")%>%
filter(Lambda != "NA")%>%
as.data.frame()%>%
mutate(Perturbação=as.numeric(Perturbação))%>%
mutate(Lambda.observado=lambda(A))%>%
ggplot(., aes(x=Perturbação,y=Lambda))+
geom_line()+
  geom_hline(yintercept = lambda(A),linetype="longdash",col="gray70")+
  geom_vline(aes(xintercept = Observado),linetype="longdash",col="gray70")+
ylab(expression(""~lambda~""))+
  facet_grid(.~Elementos,scales="free_y")+
theme_classic()+
 labs(subtitle = "Linha tracejada horizontal indica o valor de lambda observado \n e a linha tracejada vertical indica o valor observado do elemento da matriz")
```

Olhando a inclinação de cada uma das retas fica claro que a sobrevivência dos indivíduos com >2 anos é a que mais gera mudanças no crescimento populacional.

Note também que a relação entre a mudança de um parámetro frequentemente é não linear. A magnitude e forma dessa curvatura (côncava - $\cap$ ;Convexa - $\cup$ ) pode ser acessada a partir da derivada parcial de segunda ordem. Scripts para isso podem ser acessado no pacote [demogR](https://cran.r-project.org/web/packages/demogR/index.html) e algumas aplicações ecológicas e para manejo  podem ser encontradas em [Carslake et al. 2009](https://besjournals.onlinelibrary.wiley.com/doi/full/10.1111/j.1365-2656.2009.01569.x) e [Santos et al.2021 2021](https://www.biorxiv.org/content/10.1101/2021.04.12.439165v2) para aplicações evolutivas. 

> NOTA: O uso da derivada parcial para calcular a sensitividade e elasticidade assume uma relação linear entre os valores dos elementos da matriz e a sua contribuição para o crescimento populacional. Como vimos no gráfico acima essa relação raramente é linear e por isso é importante ter em mente que as análises de perturbação são realistas apenas quando a perturbação é muito pequena (geralmente infinitesimal).


### Figuras
Abaixo fornecemos os códigos para a elaboração de cada figura. As legendas para cada figura podem ser encontradas no texto principal e por isso não serão repetidas aqui

##### Figura 2
```{r, fig.show="hold"}
#=========================================================================
#		FIGURA 2
#=========================================================================
estoc<-round(rnorm(3,50,20),0)
#estoc<-c(28, 64, 59, -2)	#Gerado com a função acima!

lambda(A)

N0<-stable.stage(A)*(100+estoc)
A%*%floor(N0)
#plot(pop.projection(A,N0, 15)$pop.changes,type="l")
#abline(h=lambda(A))
projecao<-pop.projection(A,N0, 15)
proj.vec<-t(projecao$stage.vectors)

colnames(proj.vec)<-c("1 ano","2 Anos",">2 Anos")

proj.vec<-reshape2::melt(proj.vec)
	colnames(proj.vec)<-c("t","Estágio","N")

#-------------------------------------------------------------
#	TOP
#-------------------------------------------------------------

TOP<-ggplot(proj.vec,aes(y=N,x=t,group=Estágio))+
geom_line(aes(color=Estágio),size=.5,type=2,linetype="longdash")+
geom_point(aes(color=Estágio,shape=Estágio),size=2)+
geom_segment(aes(x = 4.5, y = 110, xend = 0.2, yend = 110),
                  arrow = arrow(length = unit(0.5, "cm")))+
geom_segment(aes(x = 5.5, y = 110, xend = 14, yend = 110),
                  arrow = arrow(length = unit(0.5, "cm")))+
annotate("text", x = 10, y = 124, label = "Proporção estável \nentre estágios \n (crescimento assintótico)")+
annotate("text", x = 2, y = 124, label = "Proporção não estável \nentre estágios \n ")+
xlab(NULL)+
ylab("Nº de Indivíduos")+
ylim(0,130)+
 scale_x_continuous(limits = c(0, 14),breaks=c(0:14))+
geom_vline(xintercept=5,linetype="dotdash",color="gray70")+
theme_classic()+
theme(text=element_text(size=20))

#TOP
#-------------------------------------------------------------
# BOTTOM
#-------------------------------------------------------------
df.changes<-data.frame(Changes=c(pop.projection(A,N0, 15)$pop.changes),Time=c(1:14))

BOTTOM<-
ggplot(df.changes,aes(y=Changes,x=Time-.5))+
geom_line(size=.1,type=2,linetype="longdash")+
geom_point(size=2)+
 scale_x_continuous(limits = c(0, 14),breaks=c(0:14))+
xlab("Tempo projetado")+
ylab(expression(""~lambda~""))+
#ylim(0,120)+
geom_vline(xintercept=5,linetype="dotdash",color="gray70")+
geom_hline(yintercept=lambda(A),linetype="longdash",color="red")+
annotate("text", size = 7,col="red",,x = 0.01, y = lambda(A)+0.002, parse = TRUE, label =as.character(expression(paste("",lambda[1],""))))+
theme_classic()+
theme(text=element_text(size=20))

#BOTTOM
#-------------------------------------------------------------

legend <- get_legend(
  # create some space to the left of the legend
  TOP + theme(legend.box.margin = margin(0, 0, 0, 12))
)

plots <- align_plots(TOP+theme(legend.position="none"), BOTTOM, align = 'v', axis = 'l')
bottom_row <- plot_grid(plots[[2]],  nrow = 1)

plot_grid(plots[[1]], legend,bottom_row,NULL,rel_widths = c(1, .3),rel_heights = c(1, .4),ncol = 2)

cowplot::plot_grid(align_plots(TOP, BOTTOM, align = 'v', axis = 'l'))

```


##### Figura 6
```{r, fig.show="hold"}
#=========================================================================
#		Figura 6 - LTRE x Pfister plot
#=========================================================================
df<-data.frame(as.numeric(as.vector(sensitivity(A))),
as.numeric(as.vector(elasticity(A))),
(c("s11","s21","s31","F12","s22","s32", "F13", "F23", "s33")))
colnames(df)<-c("sensibilidade", "elasticidade","classes")
df$sensibilidade[df$elasticidade==0]<-0
df<-subset(df,elasticidade>0)
rownames(df)<-df$classes


nonzero<-length(A[A>0])
labels<-(c("s11","s21","s31","F12","s22","s32", "F13", "F23", "s33"))
nonzero.labels<-labels[AA>0]

projecoes.menos<-projecoes.mais<-matrix(0,ncol=5,nrow=50)


for (i in 1: nonzero){ 
  A2<-A
if(A2[i]>0){
A2[i]<-A2[i]+(A2[i]/10)
	}else{(NULL)}
projecoes.mais[,i]<-pop.projection(A2,N0, 50)$pop.sizes
}   
colnames(projecoes.mais)<-paste(nonzero.labels,"+10%")


#------------------------------------------------------------
#	SIMULANDO REDUÇÃO DE -10%
#------------------------------------------------------------
for (i in 1: nonzero){ 
  A2<-A
if(A2[i]>0){
A2<-A2[i]-(A2[i]/10)
	}else{(NULL)}
projecoes.menos[,i]<-pop.projection(A2,N0, 50)$pop.sizes
}   

colnames(projecoes.menos)<-paste(nonzero.labels,"-10%")

df.proj<-data.frame(
	pop.projection(A,N0, 50)$pop.sizes,
	cbind(projecoes.menos,projecoes.mais))

colnames(df.proj)<-c("projecao",
			colnames(projecoes.menos),
			colnames(projecoes.mais))

df.proj<-reshape2::melt(df.proj)
	colnames(df.proj)<-c("Cenario","N")

df.proj$time<-as.vector(replicate(11,0:49))


df.proj2<-df.proj
for(i in 1:dim(df.proj)[1]){
if(df.proj$time[i] > 0){
	df.proj2$N[i]<-df.proj$N[i]+rnorm(1,10,5)
	}
}

barplot(df[,2],names.arg=df$classes,ylab=expression("Contribução para o cresc. pop. ( "~lambda~")"))

ggplot(subset(df.proj2[-c(1:21),],time<21),aes(y=N,x=time,group=Cenario))+
geom_line(aes(color=Cenario),size=1,linetype="longdash",
	position=position_jitter(w=.1, h=.1))+
  xlab("Tempo projetado")+
  ylab("Tamanho populacional (N)")+
geom_line(data=df.proj2[1:21,],color="black",size=1,linetype="longdash")+
  theme_classic()

```


##### Figura 7

```{r, fig.show="hold"}
#=========================================================================
#		Figura 7 - LTRE
#=========================================================================
data(calathea)

#-----------------------------------
#Contribuição dos sítios amostrais
#-----------------------------------
plots.lamb<-lapply(calathea[-17],lambda)

df<-data.frame(lambda=unlist(
lapply(lapply(split(plots.lamb, rep(1:4,each=4)),unlist),mean)),
			sd=
unlist(lapply(lapply(split(plots.lamb, rep(1:4,each=4)),unlist),sd)))

lambs<-ggplot(df,aes(y=lambda,x=rownames(df)))+
geom_point()+
geom_linerange(aes(ymin=lambda-sd,ymax=lambda+sd))+
theme_classic()+xlab("Sítio amostral")+ylab("Taxa de crescimento ("~lambda~")")

#-----------------------------------
#Contribuição da variação anual
#-----------------------------------

lambs.anual<-data.frame(
lambda=unlist(
	lapply(lapply(
		split(plots.lamb, rep(1:4,4)),unlist),mean)),
sd=unlist(
	lapply(lapply(
		split(plots.lamb, rep(1:4,4)),unlist),sd)))%>%
ggplot(aes(y=lambda,x=rownames(df)))+
geom_point()+
geom_linerange(aes(ymin=lambda-sd,ymax=lambda+sd))+
theme_classic()+xlab("Ano")+ylab("Taxa de crescimento ("~lambda~")")

esquerda<-cowplot::plot_grid(lambs,lambs.anual,ncol=1,labels=c("A","C"))

#-----------------------------------
#LTRE
#-----------------------------------
#script retirado de help(LTRE) do pacote popbio

data(calathea)
calathea_pool<-calathea[['pooled']]

plots<- split(calathea[-17], rep(1:4,each=4))
plots<- lapply(plots, mean)
Cm<-LTRE(plots, calathea_pool)
pe<-sapply(Cm, sum)

##YEARS -- split recycles vector
yrs<-split(calathea[-17], 1:4)
yrs <- lapply(yrs, mean)
names(yrs)<-1982:1985
Cm<-LTRE(yrs, calathea_pool)
ye<-sapply(Cm, sum)

#=========================================================================
#		INTERVALO DE CONFIANÇA PARA AS ANÁLISES DE LTRE
#=========================================================================
##YEARS -- split recycles vector

yrs<-split(calathea[-17], 1:4)

years.LTRE<-matrix(nrow=100,ncol=length(yrs),dimnames=list(NULL,paste ("Ano",1982:1985)))
 for(i in 1:length(yrs)){
years.LTRE[,i]<-replicate(100,sum(LTRE(mean(sample(yrs[[i]])[-1]), calathea_pool)))
}


##PLOTS -- split recycles vector

plots<- split(calathea[-17], rep(1:4,each=4))

plots.LTRE<-matrix(nrow=100,ncol=length(plots),dimnames=list(NULL,paste ("Sítio",1:4)))
 for(i in 1:length(plots)){
plots.LTRE[,i]<-replicate(100,sum(LTRE(mean(sample(plots[[i]])[-1]), calathea_pool)))
}


plot.LTRE.sitios<-gather(data.frame(plots.LTRE))%>%
ggplot(aes(x=key, y=value)) + 
#    geom_col()+
 stat_summary(fun.data = mean_cl_normal, geom = "errorbar", mult = 1,size=.1)+
 stat_summary(fun.y = mean, geom = "bar") +
xlab("Plots")+
ylab("Contribuição para " ~lambda~ "")+
theme_classic()


plot.LTRE.anos<-gather(data.frame(years.LTRE))%>%
ggplot(aes(x=key, y=value)) + 
#    geom_col()+
 stat_summary(fun.data = mean_cl_normal, geom = "errorbar", mult = 1,size=.1)+
 stat_summary(fun.y = mean, geom = "bar") +
xlab("Anos")+
ylab("Contribuição para " ~lambda~ "")+
theme_classic()


cowplot::plot_grid(esquerda,
cowplot::plot_grid(plot.LTRE.sitios,plot.LTRE.anos,ncol=1,labels=c("B","D")))

```

##### Figura 8

```{r}
#=========================================================================
#		Figura 8 - LTRE
#=========================================================================
x <- dim(calathea[[1]])[1]		#dimensão da matriz
data.frame(
	Parametros = as.vector(calathea_pool),
	Efeito=as.vector(mean(LTRE(lapply(yrs, mean),calathea_pool))),
	Variacao=as.vector(mean(lapply(yrs, var2))),
	elementos.matriz=paste("a", 1:x, rep(1:x, each = x), sep = ""),
	#variable="Efeito",
	Sensitivity=as.vector(popdemo::sens(calathea_pool)),
	Elasticity=as.vector(elasticity(calathea_pool)))%>%
filter(Parametros != 0)%>%
ggplot(aes(x=Variacao,y=abs(Efeito),label=elementos.matriz))+
geom_point(aes(size=Elasticity),alpha=.2)+
#geom_text(size=3)+
geom_text_repel(size=3)+
scale_x_log10(breaks=c(0.0001,0.01,0.1,1,10,100),labels=c(0.001,0.01,0.1,1,10,100))+
#scale_y_log10()+
xlab("Variação temporal")+
labs(size="Elasticidade")+
geom_hline(yintercept=0,linetype="dashed")+		#geom_hline(yintercept, linetype, color, size)
ylab("| Efeito da variação para o " ~lambda~ "|")+theme_classic()
```

##### Figura 9

```{r}
#=========================================================================
#		Figura 9 - Demographic buffering hypothesis
#=========================================================================
data.frame(
	Parametros = as.vector(calathea_pool),
	Efeito=as.vector(mean(LTRE(lapply(yrs, mean),calathea_pool))),
	Variacao=as.vector(mean(lapply(yrs, var2))),
	elementos.matriz=paste("a", 1:x, rep(1:x, each = x), sep = ""),
	#variable="Efeito",
	Sensitivity=as.vector(popdemo::sens(calathea_pool)),
	Elasticity=as.vector(elasticity(calathea_pool)))%>%
filter(Parametros != 0)%>%
ggplot(aes(x=Sensitivity,y=Variacao,label=elementos.matriz))+
geom_point(aes(size=Elasticity),alpha=.2)+
#geom_text(size=3)+
geom_text_repel(size=3)+
scale_x_log10(breaks=c(0.0001,0.01,0.1,1,10,100),labels=c(0.001,0.01,0.1,1,10,100))+
scale_y_log10()+

  xlab("Sensitividade")+
labs(size="Elasticidade")+
#geom_hline(yintercept=0,linetype="dashed")+		#geom_hline(yintercept, linetype, color, size)
ylab("Variação temporal")+theme_classic()
```


### Metadados COMADRE & COMPADRE
```{r, include=TRUE,  results='hide'}
comadre$metadata%>%
as_tibble()%>%
filter(Continent == "S America")%>%
distinct(Authors,.keep_all = TRUE)%>%
select(-c( Genus:AngioGymno, AdditionalSource:MatrixPopulation,Altitude,Ecoregion:SurvivalIssue))
```

```{r echo=FALSE}
Comadre.ASul<-comadre$metadata%>%
as_tibble()%>%
filter(Continent == "S America")%>%
distinct(Authors,.keep_all = TRUE)%>%
select(-c( Genus:AngioGymno, AdditionalSource:MatrixPopulation,Altitude,Ecoregion:SurvivalIssue))

knitr::kable(Comadre.ASul,
             caption = "Metadados COMADRE filtrado para América do Sul")
```



```{r, include=TRUE,  results='hide'}
compadre$metadata%>%
as_tibble()%>%
filter(Continent == "S America")%>%
distinct(Authors,.keep_all = TRUE)%>%
select(-c( Genus:AngioGymno, AdditionalSource:MatrixPopulation,Altitude,Ecoregion:SurvivalIssue))
```

```{r echo=FALSE}
Compadre.ASul<-compadre$metadata%>%
as_tibble()%>%
filter(Continent == "S America")%>%
distinct(Authors,.keep_all = TRUE)%>%
select(-c( Genus:AngioGymno, AdditionalSource:MatrixPopulation,Altitude,Ecoregion:SurvivalIssue))

knitr::kable(Compadre.ASul,
             caption = "Metadados COMPADRE filtrado para América do Sul")
```
